【裁判字號】    97,勞抗,1
【裁判日期】    980630
【裁判案由】    強制執行
【裁判全文】
臺灣桃園地方法院民事裁定               97年度勞抗字第1號
抗  告  人  洪文成即達旺工程行
相  對  人  甲○○○
上列當事人間聲請准許強制執行事件，抗告人對於本院中華民國
97年9 月26日本院97年度勞聲字第7 號裁定提起抗告，裁定如下
：
    主  文
抗告駁回。
抗告程序費用新台幣壹仟元由抗告人負擔。
    理  由
一、按勞資爭議經調解成立或仲裁者，當事人一方不履行其義務
    時，他方得向該管法院聲請裁定強制執行；又非有下列各款
    情形之一者，法院不得為駁回之裁定：(一)調解或仲裁內容，
    係使當事人為法律上所禁止之行為者；(二)調解內容或仲裁內
    容，與爭議標的顯屬無關或性質不適於強制執行者；(三)依其
    他法律不得為強制執行者；(四)違反本法調解或仲裁之規定者
    ，勞資爭議處理法第37條第1 項前段、第38條分別定有明文
    。又參諸同法第37條第2 項、第3 項之規定以觀，其聲請事
    件性質係屬非訟事件，是此項聲請之裁定，及抗告法院之裁
    定，僅依非訟事件程序，以審查強制執行許可與否，並無確
    定實體上法律關係存否之效力，如當事人就調解內容之債務
    存否有所爭執，事涉實體問題，應循訴訟程序以資解決，殊
    不容於裁定程序中為此爭執（最高法院57年台抗字第76號判
    例意旨可資參照）。
二、抗告意旨略以：97年7 月3 日勞資爭議協調時，由於相對人
    無法提出醫療期間及醫療終止日之證明，經協議後依經相對
    人推測為97年9 月，抗告人則預付97年4 月起至97年8 月1
    日止薪資（含車資及看護費用）新台幣（下同）60,000元，
    調解當時亦強調相對人必須提出醫院之診斷證明書據以核定
    抗告人應給付「原領工資部分」之確定期間與金額，但經抗
    告人多次要求，相對人均拒絕提出。原審以調解方案認定抗
    告人同意給付相對人300,000 元，似乎已論定相對人之醫療
    期間至97年8 月即已終止，倘若如此，則原審裁定失之無據
    ，亦無利於兩造間爭議之解決。再者，調解方案亦載明：「
    上開醫療期間之薪資及醫療費用，如勞方向勞保局申請領得
    職災補償之保險金，資方得主張扣抵」，抗告人可得扣抵部
    分，自亦包括原裁定所認定之97年4 月至97年8 月原領工資
    300,000 元部分，然相對人至今未說明伊向勞保局申領保險
    金之狀況，原審逕行裁定准予強制執行，亦有不當。況且97
    年7 月3 日至今，抗告人雖未依照調解方案約定，分2 期給
    付300,000 元，但已分別於97年4 月14日至97年8 月12日間
    ，分3 次，以匯款或現金交付相對人234,068 元，原審於裁
    定前未予查明，即憑相對人單方說詞准予強制執行，應為不
    當，原裁定就此應予撤銷，並駁回相對人全部聲請，方屬適
    當。
三、經查：
(一)、兩造間之職災補償爭議，於97年7 月3 日經臺北市政府勞資
    爭議調解委員會調解成立之調解方案為：「１、資方（即抗
    告人）同意給付勞方（即相對人）職災補償項目如下：(1)醫
    療費用部分：資方同意自97年5 月8 日起由勞方檢具醫療費
    用收據，支付勞方醫療期間之醫療費用。(2)原領工資部分：
    資方同意給付勞方職災醫療期間每月薪資新臺幣陸萬元（
    包括車資及看護費用），自97年4 月份起至同年8 月份止共
    計新臺幣參拾萬元，分兩期支付，第一期於97年7 月30日前
    支付，第二期於97年8 月30日前支付，一期未給付視為全部
    到期。自97年9 月份起至醫療終止日止，於每月30日前支
    付上述每月新臺幣陸萬元之費用。(3)上開醫療期間之薪資及
    醫療費用，如勞方向勞保局申請領得職災補償之保險金，資
    方得主張扣抵。２、其餘職災殘廢等級補償及損害賠償部分
    ，雙方同意於日後再協商解決。」（以下簡稱系爭調解方案
    ），並經兩造同意依調解方案作成調解結論，而在調解紀錄
    上簽名等情，有相對人提出之勞資爭議調解紀錄（見原審卷
    第7 頁）可憑，且為兩造所不爭執，自堪認系爭調解方案已
    成立。
(二)、相對人於原審主張抗告人依系爭調解方案應給付伊薪資303,
    300 元，惟抗告人迄未履行上開義務，相對人乃聲請裁定准
    予強制執行，並提出台北市政府勞資爭議調解紀錄1 件為證
    。原審就系爭調解方案第2 項第2 款抗告人同意給付相對人
    原領工資300,000 元部分，裁定准予強制執行，並駁回相對
    人其餘強制執行之聲請。抗告人對於系爭調解方案已成立生
    效之事實既不爭執，原裁定又無勞資爭議處理法第38條所示
    不得准許之情形，相對人向原法院聲請裁定強制執行，即無
    不合，原裁定准予強制執行，亦無違誤。抗告意旨稱相對人
    未說明伊向勞保局申領保險金之狀況，原審即裁定准予強制
    執行，及抗告人業已給付相對人234,068 元等情，縱使真實
    ，然因本件聲請事件係非訟事件，是此項聲請之裁定，及抗
    告法院之裁定，僅依非訟事件程序，以審查強制執行許可與
    否，並無確定實體上法律關係存否之效力，抗告人就調解內
    容之債務存否有所爭執，因涉實體問題，並非本件聲請強制
    執行程序所得審究，自應於訴訟程序中為爭執，抗告人執此
    指摘原裁定不當，求予廢棄，為無理由，應予駁回。
四、據上論結，本件抗告為無理由，依非訟事件法第46條、第21
    條第2 項、第24條第1 項、民事訴訟法第495 條之1 第1 項
    、第449 條第1 項及第78條，裁定如主文。
中    華    民    國    98    年    6     月    30    日
                  民事第二庭  審判長  法  官  劉克聖
                                      法  官  王耀興
                                      法  官  卓立婷
上為正本係照原本作成。
本裁定不得再抗告。
中    華    民    國    98    年    7     月    1     日
                                      書記官  黃進傑


司法院資訊處製作；財團法人民間司法改革基金會備份。
